【裁判字號】    88,易,3809
【裁判日期】    890612
【裁判案由】    竊盜
【裁判全文】
臺灣臺中地方法院刑事判決                        八十八年度易字第三八０九號
    公  訴  人  台灣台中地方法院檢察署檢察官
    被      告  丙○○
右列被告因竊盜案件，經檢察官提起公訴（八十八年度偵字第二二二四七號），本院
判決如左：
    主  文
丙○○竊盜，處有期徒刑捌月。
    事  實
一、丙○○前因犯強盜案件，經本院於民國（下同）八十四年一月三十日判處有期徒
    刑八年確定，甫於八十八年五月二十一日假釋出獄，現尚在假釋期間，猶不知悔
    改，竟意圖為自己不法之所有，於八十八年八月二十九日下午十六時十五分許，
    在台中市○○路○段三十五之三號「眾信茶莊」，趁店主乙○○不注意之際，竊
    取店內價值新台幣（下同）二千元之黃山香片茶葉乙罐，得手後行經台中市○○
    路○段三十五之二號騎樓，適遭在雙十路一段三十五之一號玩具店內工作之黃坤
    隆發現，隨即通知乙○○，二人共同追捕。迨至同日十六時二十分許，丙○○行
    至台中市○○路與繼光街口，正欲搭乘計程車逃逸之際，即為黃坤隆及乙○○攔
    阻，並且報警查獲。
二、案經台中市警察局第一分局報請台灣台中地方法院檢察署檢察官偵查起訴。
    理  由
一、訊據被告矢口否認有何竊盜犯行，並且辯稱上開茶葉係其於台中監獄執行刑案時
    結識之「甲○」於右揭時、地匆忙交付，其正欲拒絕時即遭逮捕云云。然查右揭
    事實業據被害人乙○○指述歷歷，並經證人黃坤隆於偵查中證稱：「看到被告拿
    一罐茶葉從雙十路一段三十五之三號走向三十五之一號方向，從我面前經過，我
    就馬上跑回去跟邱先生講」（參見偵查卷第三十頁）等語無訛。被告於警訊中原
    稱茶葉係友人「甲○」於雙十路與公園路口交付（參見偵查卷第十頁），嗣於偵
    查中改稱係「甲○」在自由路與繼光街交付，後又改稱係於自由路與公園路口交
    付（參見八十八年度偵字第二二二四七號卷第三十頁），供述前後不一，自難輕
    信。嗣經本院傳訊甲○到庭供稱其與被告久未往來，當日亦無竊取上開茶葉交付
    被告等情後，被告竟又辯稱當天之「甲○」並非本院傳訊之「甲○」，所辯顯係
    臨訟杜撰，卸責之詞。此外復有贓物認領保管收據及照片等在卷可稽，事證明確
    ，被告犯行洵堪認定。
二、核被告所為，係犯刑法第三百二十條第一項之罪。爰審酌被告素行不良，前因盜
    匪案件經判處有期徒刑八年確定，嗣經假釋出監猶不知悔改，不思正途謀生，冀
    圖倖進圖利，雖其所得財物不高，所生危害亦屬輕微，然犯罪後飾詞否認，顯無
    悔意，不宜輕縱等情，量處如主文所示之刑。
據上論斷，應依刑事訴訟法第二百九十九條第一項前段、刑法第三百二十條第一項，
罰金罰鍰提高標準條例第一條前段，判決如主文。
中      華      民      國    八十九    年      六      月      十二    日
                                          臺灣臺中地方法院刑事第一庭
                                                  法  官  張  升  星
右正本證明與原本無異。
如不服本判決，應於判決送達後十日內，向本院提出上訴狀，上訴於台灣高等法院台
中分院（須附繕本）。
                                                  書記官
中      華      民      國    八十九    年      六      月      十二    日
附錄法條：
刑法第三百二十條第一項：意圖為自己或第三人不法之所有，而竊取他人之動產者，
為竊盜罪，處五年以下有期徒刑、拘役或五百元以下罰金。


司法院資訊處製作；財團法人民間司法改革基金會備份。
